【裁判字號】    99,審易,2651
【裁判日期】    991117
【裁判案由】    業務侵占
【裁判全文】
臺灣高雄地方法院刑事判決            99年度審易字第2651號
公  訴  人  臺灣高雄地方法院檢察署檢察官
被      告  丙○○
上列被告因業務侵占案件，經檢察官提起公訴（98年度偵字第36
115 號），本院依簡式審判程序判決如下：
    主  文
丙○○犯業務侵占罪，處有期徒刑拾月。
    事實及理由
一、按本件被告丙○○所犯係死刑、無期徒刑、最輕本刑為3 年
    以上有期徒刑以外之罪，其於審理時就前揭被訴事實為有罪
    之陳述，經法官告知簡式審判程序之旨，並聽取其與公訴人
    之意見後，本院認無不得或不宜改依簡式審判程序進行之處
    ，爰依刑事訴訟法第273 條之1 第1 項、第284 條之1 ，裁
    定本件進行簡式審判程序，合先敘明。
二、本件犯罪事實及證據，除犯罪事實一第3 行之「住任」，更
    正為「主任」、第6 行第1 句之「間」字刪除、第8 行之「
    895,695 」，更正為「895,655 」等語；證據清單編號2 之
    「895,695 」，更正為「895,655 」等語；證據部分補充：
    「被告於本院審理中之自白」，其餘均引用檢察官起訴書（
    如附件）之記載。
三、查被告任職漢衛公寓大廈管理維護股份有限公司（下稱漢衛
    公司）派駐京城之戀管理委員會主任，負責執行京城之戀管
    理委員會所交付之一般事務性工作，並代為收取住戶管理費
    、停車費之業務，業據被告自承在卷，足證被告確係從事業
    務之人，其代收之管理費即為其業務上所持有之物，被告於
    98 年5月至10月間，將前揭款項接續侵吞入己，核其所為，
    係犯刑法第336 條第2 項之業務侵占罪。被告自98年5 月1
    日至98年11月10日擔任漢衛公司派駐於京城之戀管委會主任
    期間，負責代收該大樓管理費，其因個人財務問題，利用同
    一業務上持有大樓款項之機會，將其所收取之社區公款侵占
    入己，其所為之各次收款行為均係為達成其同一犯罪目的之
    各個舉動，事實上有不可分離之密接關係，而接續侵害同一
    法益，於犯罪行為完畢之前，雖其各個舉動與業務侵占罪之
    構成要件均屬相符，但被告主觀上應係以各個舉動為其全部
    犯罪行為之一部，且客觀上亦係在密切之時地實施，則在刑
    法評價上，視為數個舉動之接續施行，而包括以一行為予以
    評價，較為合理，是本件被告業務侵占犯行應屬法律概念之
    一行為而為接續犯。本院審酌被告受僱於漢衛公司，利用職
    務上機會，侵占代收之管理費近新臺幣（下同）90萬元，數
    額非少，所為實不足取；惟念其犯後坦承犯行，態度尚稱良
    好，業已賠償被害人漢衛公司25萬餘元，被害人所受損害已
    有減輕等一切情狀，量處如主文所示之刑。
據上論斷，應依刑事訴訟法第273 條之1 第1 項、第284 條之1
、第299 條第1 項前段、第310 條之2 、第454 條第2 項，刑法
第336 條第2 項，刑法施行法第1 條之1，判決如主文。
本案經檢察官甲○○到庭執行職務。
中    華    民    國    99    年    11    月    17    日
                    刑事第十庭  法  官  方錦源
以上正本證明與原本無異。
如不服本判決應於收受本判決後10日內向本院提出上訴書狀，並
應敘述具體理由，如未敘述上訴理由者，應於上訴期間屆滿後20
日內補提理由書狀於本院（均須按他造當事人之人數附繕本）「
切勿逕送上級法院」。
中    華    民    國    99    年    11    月    17    日
                                書記官  黃勤涵
附件
臺灣高雄地方法院檢察署檢察官起訴書  98年度偵字第36115 號
被      告  丙○○  男  49歲（民國○○年○月○日生）
                    住高雄市○○區○○路38號6樓之1
                    國民身分證統一編號：Ｚ000000000號
上列被告因業務侵占案件，業經偵查終結，認應提起公訴，茲將
犯罪事實及證據並所犯法條分敘如下：
        犯罪事實
一、丙○○原任漢衛公寓大廈管理維護股份有限公司（下稱漢衛
    公司）派駐高雄市○○區○○街50號「京城之戀大廈」管理
    委員會（下稱京城之戀管委會）住任，負責執行京城之戀管
    委會所交付之一般事務性工作，包括收取住戶管理費及停車
    費之業務，係從事業務之人。其竟意圖為自己不法之所有，
    自民國98年5 月間1 日起至98年11月10日止，利用收取上開
    費用之際，將所收取並持有如附表之管理費用及停車費用等
    款項共計新臺幣（下同）895,695 元，以變易持有為所有之
    意思予以侵占入己。嗣因漢衛公司前往查帳並核對收費資料
    後，始查知上情。
二、案經漢衛公司訴由本署偵辦。
    偵辦。
        證據並所犯法條
一、證據清單：
┌──┬──────────┬───────────┐
│編號│   證  據  名  稱   │  待    證    事    實│
│    │                    │                      │
├──┼──────────┼───────────┤
│1   │被告丙○○之自白，  │坦承收取住戶管理費及停│
│    │                    │車費並加以侵占之事實。│
├──┼──────────┼───────────┤
│2   │告訴人漢衛公司告訴代│被告侵占之金額共計895,│
│    │理人乙○○之陳述。  │695元之事實。         │
├──┼──────────┼───────────┤
│3   │京城之戀大廈管理費收│被告收款明細及侵占金額│
│    │繳明細、京城之戀大廈│。                    │
│    │住戶管理費及停車費繳│                      │
│    │費收據影本、京城之戀│                      │
│    │大廈管理費交接簽認單│                      │
│    │、京城之戀大廈管理委│                      │
│    │員會大眾銀行000-0000│                      │
│    │691-19之帳戶存摺影本│                      │
│    │、京城之戀大廈管理費│                      │
│    │收入彙總表、京城之戀│                      │
│    │大廈管理費其他狀況未│                      │
│    │存款明細表、京城之戀│                      │
│    │大廈管理費挪用款項一│                      │
│    │覽表等。            │                      │
└──┴──────────┴───────────┘
二、核被告丙○○所為，係犯刑法第336 條第2 項之業務侵占罪
    嫌。
三、依刑事訴訟法第251 條第1 項提起公訴。
    此  致
臺灣高雄地方法院
中    華    民    國    99    年    5     月    20    日
                              檢  察  官   丁   ○   ○
侵占金額附表：
┌──┬──────┬────────┬──────┐
│編號│管理費月份  │侵占金額        │備註        │
│    │            │（新臺幣：元）  │            │
├──┼──────┼────────┼──────┤
│ 1  │98年5月     │217,700         │            │
├──┼──────┼────────┼──────┤
│ 2  │98年9月     │281,140         │            │
├──┼──────┼────────┼──────┤
│ 3  │98年10月    │372,570         │            │
├──┼──────┼────────┼──────┤
│ 4  │98年5月至同 │24,245          │被告坦承亦為│
│    │年10月間    │                │管理費，惟無│
│    │            │                │收據可以特定│
│    │            │                │係何月份    │
├──┼──────┼────────┼──────┤
│總計│            │89萬5,655       │            │
└──┴──────┴────────┴──────┘
附錄本判決論罪之法條：
刑法第336 條第2 項
對於業務上所持有之物，犯前條第1 項之罪者，處6 月以上5 年
以下有期徒刑，得併科3,000 元以下罰金。

司法院資訊處製作；財團法人民間司法改革基金會備份。
